臺灣高等法院刑事判決　　　　　　　　96年度上易字第1362號
上　訴　人　臺灣板橋地方法院檢察署檢察官
被　　　告　甲○○
上列上訴人因被告毒品危害防制條例案件，不服臺灣板橋地方法
院95年度易字第2165號，中華民國96年4月10日第一審判決（起
訴案號：臺灣板橋地方法院檢察署95年度偵字第17790號），提
起上訴，本院判決如下：
    主  文
上訴駁回。
    理  由
一、公訴意旨略以：被告甲○○明知Ｋ他命係公告查緝之第三級
    毒品，不得持有、轉讓或販售，詎竟於民國95年7月10日、1
    3日、15日、16日及19日，在台北縣板橋市等處，五次轉讓
    Ｋ他命供其女友乙○○施用（被告與乙○○二人涉嫌施用毒
    品部分，均由檢察官另案偵辦中），嗣於同年月21日，在台
    北縣永和市○○街21號前為警查獲，扣得Ｋ他命一包（淨重
    5.11公克）。因認被告涉犯毒品危害防制條例第8條第3項之
    轉讓第三級毒品罪嫌云云。
二、按犯罪事實應依證據認定之，無證據不得認定犯罪事實；又
    不能證明被告犯罪者，應諭知無罪之判決，刑事訴訟法第15
    4條第2項、第301條第1項分別定有明文。次按刑事訴訟法第
    161條已於91年2月8日修正公布，其第一項規定：檢察官就
    被告犯罪事實，應負舉證責任，並指出證明之方法。因此，
    檢察官對於起訴之犯罪事實，應負提出證據及說服之實質舉
    證責任。倘其所提出之證據，不足為被告有罪之積極證明，
    或其指出證明之方法，無從說服法院以形成被告有罪之心證
    ，基於無罪推定之原則，自應為被告無罪判決之諭知（最高
    法院92年台上字第128號判例意旨參照）。
三、本件公訴人認被告涉犯轉讓第三級毒品罪嫌，無非係以此部
    分事實，業據被告於警詢及偵查中坦承不諱，並經證人乙○
    ○於警詢時證述明確，復有上開Ｋ他命、照片扣案可稽，為
    其論據。而上開證據方法，被告就證據能力並未爭執，且同
    意引為證據，依刑事訴訟法第159條之5第1項規定，自具有
    證據能力。
四、惟訊據被告則堅決否認有何轉讓第3級毒品Ｋ他命之犯行，
    辯稱：伊與乙○○是共同出資購買一起施用，並非轉讓等語
    。
五、本院查：
(一)、扣案之Ｋ他命一包（淨重5．11公克）係被告購買，置放乙
    ○○皮包內，打算由被告與乙○○施用等情，業據被告與乙
    ○○供、證明確，固堪信為真正。惟被告是否有無償轉讓Ｋ
    他命之事實。
(二)、檢察官雖認被告於偵查中坦承無償轉讓犯行，惟經原審當庭
    勘驗被告於95年7月21日在台灣板橋地方法院檢察署接受檢
    察官偵訊之錄音光碟，其結果如下：
      「（問）這包Ｋ他命哪裡來的？
        （答）和人買的。
        （問）對啊，那什麼時候買的？
        （答）是昨日，在20號7點左右。
        （問）有沒有拿一點給乙○○用？
        （答）沒有。
        （問）那為什麼警察局說有給她用過，用過5次？
        （答）沒有，他是說跟我在一起時，有沒有跟我用過，
              我說有阿。
        （問）是你給她用的嗎？
        （答）就她好奇阿。
        （問）所以是你給乙○○用的？
        （答）那不算是我給她的。
        （問）廢話，你分給她，不就是你給她，啊不然。
        （答）（沈默‧‧‧）。
        （問）晚上七點多，是不是？
        （答）嗯。
        （問）有無無償提供Ｋ他命予乙○○施用？你給她免費
              吃過幾次？
        （答）就5次。
         ‧‧‧‧‧‧‧‧‧‧‧‧‧‧‧
        （問）你是賣給她，還是送她？
        （答）我們一起玩的。
        （問）錢是你付的？
        （答）嗯。
        （問）還是她也有付錢？
        （答）她有錢的話，她也會幫忙出。」
    是被告雖依檢察官之訊問而承認無償提供Ｋ他命予乙○○施
    用5次，惟被告真意係主張與乙○○是共同出資購買一起施
    用，並非坦承轉讓等情，洵屬無疑。
(三)、再經本院於準備程序，勘驗被告與乙○○之警詢錄音帶，有
    關本案之轉讓Ｋ他命部分「甲○○稱：有時候有吸食還有分
    給乙○○吸食，我給她吸食4、5次左右，記憶中在5次以內
    ，沒有向她收取金錢。」「乙○○稱：甲○○給我吸食7、8
    次，交往之前就有使用了，是甲○○拿給我使用的，不拿錢
    給他，他也會給我，量不一定。」（見本院卷第37頁背面）
    則被告所供其轉讓給乙○○之次數為5次之內，而乙○○所
    證，有7、8次，二人所陳，尚有不符，且5次與7、8次之次
    數差距相當大，是否該7、8次均未付款，或是其中有部分未
    付款，或是正如被告所供有4、5次供免費施用，甚至係每次
    乙○○均有出資一起購買而分食之，均有不明之處。再就警
    詢筆錄所載「問：你在警詢筆錄前向警方供稱甲○○花費新
    台幣5千元左右向人購得Ｋ他命，你又拿錢給甲○○2千元，
    是否屬實？（見偵查卷第8頁）」答「是」。準此，則乙○
    ○並非全無出資，以5千元與2千元之比例，乙○○亦有出資
    幾乎一半，且乙○○本係欲與被告分食之，否則乙○○當不
    可能出資。則被告拿Ｋ他命給乙○○食用，當係由乙○○取
    回其出資額之Ｋ他命，難認被告係無償轉讓Ｋ他命給乙○○
    食用。再乙○○經本院合法傳喚並未到庭，受被告之詰問，
    以明事實之真相，實難以乙○○與被告二人互有不符之供、
    證，即遽論以被告之犯行。
(四)、至於公訴人上訴意旨以：被告縱有與乙○○相互出資購買Ｋ
    他命施用，惟第一次乙○○施用Ｋ他命，因乙○○與被告初
    識未久，則乙○○第一次施用Ｋ他命應係經被告之引介，而
    由被告無償提供乙○○施用云云。惟依警詢筆錄，乙○○證
    稱，其與被告認識3個月，交往一個星期而已。而被告於警
    詢中亦供稱，與乙○○認識4個月，是從一星期左右開始交
    往。（見偵查卷第6、8頁），是二人所供或所證，均一致以
    「交往有一星期左右」，而所謂交往當係二人有互動之往來
    而言。則若被告有轉讓Ｋ他命給乙○○施用，應係查獲日（
    95年7月21日）之前一星期即95年7月14日，二人交往伊始；
    惟乙○○於警詢時，卻證稱伊於95年6月21日開始施用Ｋ他
    命，則乙○○施用Ｋ他命當係在其與被告開始交往之前即可
    確定。從而被告於警詢中所供，我在吸食Ｋ他命時，有告知
    乙○○Ｋ他命，她因好奇我就分讓給他吸食（見偵查卷第6
    頁），依被告所供。乙○○之施用Ｋ他命係因見被告之施用
    產生好奇，而由被告分讓乙○○食用。然乙○○卻證稱，其
    在95年6月21日即開始施用Ｋ他命，而乙○○係何時開始施
    用Ｋ他命，應係其本人較清楚，則即應以乙○○證述之日期
    即95年6月21日為正確，則被告於警詢所供，係因乙○○見
    到被告在施用Ｋ他命，而好奇分讓其施用云云，即顯不實在
    。應以被告在本院審理期日所供，乙○○之前即已在用等情
    較符合實情，從而即難認乙○○第一次施用Ｋ他命，必係由
    被告之引介轉讓而施用，公訴人此部分上訴，亦嫌無據，殊
    非足採。
(五)、綜上所述，被告辯稱：伊與乙○○是共同出資購買一起施用
    ，並非轉讓等情，尚非無據，應堪採信。然毒品危害防制條
    例就施用第三級毒品行為並無處罰規定；此外，復查無其他
    積極證據足證被告確有轉讓Ｋ他命犯行，揆諸首揭說明，從
    而原審為被告無罪之諭知，並無不合。公訴人上訴論旨，認
    被告有轉讓第三級毒品Ｋ他命予乙○○5次云云，尚嫌無據
    ，其上訴並無理由，應予駁回。
六、至扣案之Ｋ他命一包（淨重5.11公克），係查獲之第三級毒
    品，被告是否無正當理由而擅自持有？是否應沒入銷燬之？
    應退回由檢察官另行處理，附此敘明。
據上論斷，應依刑事訴訟法第368條，判決如主文。
本案經檢察官呂文忠到庭執行職務。
中　　華　　民　　國　　96　　年　　9 　　月　　13　　日
 　　　　　       刑事第十四庭   審判長法　官　 陳志洋
                                       法　官　 蔡聰明
                                       法　官　 林秀鳳
以上正本證明與原本無異。
不得上訴。
                                       書記官   高士童
中　　華　　民　　國　　96　　年　　9 　　月　　13　　日
